臺灣臺中地方法院民事裁定　　　　　　 100年度小上字第36號
上　訴　人　謝佑坤
被上訴人　　台中汽車客運股份有限公司
法定代理人　李博德
送達代收人　何璋慰
上列當事人間請求損害賠償事件，上訴人對於中華民國100年3月
24日本院臺中簡易庭100年度中小字第305號第一審小額民事判決
提起上訴及反訴，本院合議庭裁定如下：
    主    文
上訴及反訴均駁回。
第二審及反訴訴訟費用新台幣參仟元均由上訴人負擔。
    理    由
一、按對於小額程序之第一審裁判之上訴，非以其違背法令為理
    由，不得為之。其上訴狀內應記載上訴理由，表明：(一)原
    判決所違背之法令及其具體內容。(二)依訴訟資料可認為原
    判決有違背法令之具體事實。民事訴訟法第436條之24第2項
    、第436條之25分別定有明文。又所謂判決有違背法令，乃
    指判決不適用法規或適用不當，為同法第468條所明定，此
    亦為小額事件之上訴程序所準用(參見民事訴訟法第436條之
    32第2項規定)。而以判決有不適用法規或適用不當為上訴理
    由時，其上訴狀或理由書應有具體之指摘，並揭示該法規之
    條項或內容，若係成文法以外之法則，應揭示該法則之旨趣
    ，倘為司法院解釋或最高法院之判例，則應揭示該判解之字
    號或其內容；如依民事訴訟法第469條所列第1款至第5款事
    由提起上訴時(第6款未準用，參見民事訴訟法第436條之32
    第2項規定)，其上訴狀或理由書應揭示合於該條款之事實，
    上訴理由狀如未依此項方法表明者，即難認為已對原判決之
    違背法令有具體之揭示，其上訴自難認為合法【參見最高法
    院民國(下同)71年台上字第314號判例意旨】。次按上訴不
    合法者，第二審法院應以裁定駁回之，為民事訴訟法第444
    條第1項前段所明定，且此於小額事件之上訴程序亦準用之
    (參見民事訴訟法第436條之32第2項規定)。且當事人於第二
    審程序不得為訴之變更、追加或提起反訴，亦為民事訴訟法
    第436條之27明文規定。
二、本件上訴人不服本院臺中簡易庭100年度中小字第305號第一
    審小額民事判決提起上訴，依其上訴理由狀記載理由略以：
  (一)上訴人於98年6月26日上午8時38分，因要事駕車牌號碼
      2418─ＳＪ號自用小客車停放在台中市○○路彰化銀行旁
      ，該處未劃設黃線或紅線，亦未設公車站牌，且往來人車
      很多，對面係台中市政府社會處，上訴人亦係前往社會處
      辦事，訴外人呂富勝駕駛被上訴人所有大客車停放在上訴
      人車左邊下客，因很多乘客下車，上訴人不知要等多久，
      遂熄火開車門下車，車門到達被上訴人所有大客車右前輪
      處，訴外人呂富勝駕車起步行駛時，應先查看後視鏡是否
      安全，但訴外人呂富勝疏忽此事，如果訴外人呂富勝有看
      到上訴人車之車門在其大客車右前輪處，慢1秒起步，待
      上訴人關好車門，就不會壓壞上訴人之車門，此絕對為訴
      外人呂富勝之過失。
  (二)依98年6月26日台中市○○○道路交通事故談話紀錄表記
      載，訴外人呂富勝稱：「我由中山路沿自由路往中正路方
      向行駛，在外側車道直行事發前，中正路口為紅燈，我在
      車道上停等紅燈，後來路口號誌轉為綠燈，我跟前車綠燈
      起步時就撞到了」云云，惟在車道上等紅燈能下客嗎？交
      通警察不會嗎？一般民眾都知道不能下客，法官不會不知
      道，交通警察違法分析研判，造成違法判決。
  (三)被上訴人所有大客車之車損估價單新台幣(下同)8000元，
      該估價單係由訴外人呂富勝簽名，未由上訴人簽名，應為
      無效，且該車根本沒有損壞，板金拆換及烤漆，若1天能
      夠修復？被上訴人完全是敲榨，法官並未用心思考，也沒
      有發票。況上訴人在原審閱卷時找不到該大客車之車損照
      片，益證該大客車根本沒有損壞，法官卻違法判決，顯然
      違背法令。
  (四)被上訴人所有大客車壓壞上訴人車是事實，上訴人車送廠
      修理也是被上訴人前往估價，修理費用共14365元，迄至
      98年7月14日始修復，被上訴人應依民法第184條第1項前
      段規定，對上訴人所受上開損害負賠償責任。
  (五)並聲明：1、原判決不利於上訴人部分廢棄。2、上廢棄部
      分，被上訴人在第一審之訴駁回。3、被上訴人應給付上
      訴人19365元，及自上訴狀繕本送達翌日起至清償日止，
      按年息百分之5計算之利息。
三、經查：
  (一)上訴意旨指摘各節(提起反訴部分除外，詳後述)，核屬僅
      就事實問題爭執(指摘原審卷內找不到被上訴人所有大客
      車之車損照片云云，但實際原審卷第34頁即有相關照片)
      ，或係就原審法院取捨證據、認定事實之職權行使指摘其
      為不當(即指摘原審判決認定上訴人為本件交通事故之肇
      事原因，而訴外人呂富勝無肇事因素部分為不當等)，並
      未具體表明原審判決係如何不適用何項法規、適用何項法
      規不當或有民事訴訟法第469條所列第1款至第5款之情形
      ，尚難認係對原審判決之如何違背法令已有具體之指摘，
      且迄今仍未提出表明原審判決有違背法令之上訴理由書狀
      ，依首揭說明，上訴人此部分上訴為不合法，應予駁回。
  (二)又本件訴訟標的價額低於10萬元，依民事訴訟法第436條
      之8第1項規定，應適用小額程序。另上訴人在原審係被告
      ，其對原審判決不服提起第二審上訴時，上訴聲明除請求
      廢棄原審判決，及駁回被上訴人在第一審之訴外，復記載
      ：「被上訴人應給付上訴人19365元，及自上訴狀繕本送
      達翌日起至清償日止，按年息百分之5計算之利息」等語
      ，本院合議庭就上訴人請求損害賠償部分，為確認上訴人
      之真意是否提起反訴，乃於100年5月4日裁定命上訴人補
      正，上訴人若係提起反訴，應徵收反訴裁判費1500元各情
      ，上訴人收受該裁定後，旋於100年5月9日繳納反訴裁判
      費1500元完竣，據此應可認定上訴人確有在小額事件之第
      二審上訴程序提起反訴之意甚明。然依前揭民事訴訟法第
      436條之27規定，小額事件之當事人在第二審程序不得提
      起反訴，則上訴人提起本件反訴顯然違反前揭法律規定，
      應認上訴人之反訴為不合法，併予駁回。
四、依民事訴訟法第436條之32第1項準用同法第436條之19第1項
    規定，第二審法院為訴訟費用之裁判時，應確定其訴訟費用
    額，而本件第二審訴訟費用額包括第二審裁判費1500元及第
    二審反訴裁判費1500元，共計3000元，爰諭知本件訴訟費用
    額如主文第2項所示。
五、結論：依民事訴訟法第436條之32第2項、第444條第1項、第
    436條之27、第95條、第78條、第436條之19第1項，裁定如
    主文。
中    華    民    國   100    年     5    月    12    日
              民事第三庭    審判長法  官  許秀芬
                                  法  官  高英賓
                                  法  官  林金灶
以上正本係照原本作成
本件裁定不得抗告
中    華    民    國   100    年     5    月    12    日
                                  書記官  李國敬